【裁判字號】    98,易,3186
【裁判日期】    981023
【裁判案由】    竊盜
【裁判全文】
臺灣臺中地方法院刑事判決              98年度易字第3186號
公  訴  人  臺灣臺中地方法院檢察署檢察官
被      告  乙○○
                    （現於臺灣臺中監獄執行中）
上列被告因竊盜案件，經檢察官提起公訴(98年度偵字第19901、
20488號），本院判決如下：
    主    文
乙○○犯如附表所示八次竊盜罪，皆累犯，各處有期徒刑參月，
如易科罰金，均以新臺幣壹仟元折算壹日。應執行有期徒刑壹年
貳月，如易科罰金，以新臺幣壹仟元折算壹日。
    犯罪事實
一、乙○○前因公共危險、竊盜、詐欺等案件，經本院分別判處
    有期徒刑 3月、3月及4月確定，嗣經裁定減刑後，定應執行
    刑為有期徒刑 5月確定，於民國96年12月21日易科罰金執行
    完畢，不料乙○○仍不知悔改，分別意圖為自己不法所有，
    先後於如附表所示時間、地點，以如附表所示方式，竊取如
    附表所示被害人之如附表所示財物得逞。嗣於98年 5月25日
    13時許、同年月26日16時許，乙○○在員警尚不知其有上開
    犯行前，即分別主動向員警坦承有各該竊行，自首而受裁判
    。
二、案經臺中縣警察局豐原分局報告臺灣臺中地方法院檢察署檢
    察官偵查起訴。
    理    由
一、證據能力方面：按當事人、代理人或辯護人於法院調查證據
    時，知有第159條第1項不得為證據之情形，而未於言詞辯論
    終結前聲明異議者，視為有前項之同意，刑事訴訟法第 159
    條之5第2項定有明文。此乃係基於證據資料愈豐富，愈有助
    於真實發現之理念，酌採當事人進行主義之證據處分權原則
    ，並強化言詞辯論主義，透過當事人等到庭所為之法庭活動
    ，在使訴訟程序順暢進行之要求下，承認傳聞證據於一定條
    件內，得具證據適格。此種「擬制同意」，因與同條第一項
    之明示同意有別，實務上常見當事人等係以「無異議」或「
    沒有意見」表示之，斯時倘該證據資料之性質，已經辯護人
    閱卷而知悉，或自起訴書、原審判決書之記載而了解，或偵
    、審中經檢察官、審判長、受命法官、受託法官告知，或被
    告逕為認罪答辯或有類似之作為、情況，即可認該相關人員
    於調查證據之時，知情而合於擬制同意之要件（最高法院96
    年度台上字第4174號判決要旨參照）。查本件檢察官、被告
    於本院審判期日均未對本院下述所引用之證據表示意見，且
    迄至言詞辯論終結前亦未聲明異議，本院審酌該等證據資料
    製作時之情況，尚無違法不當及證明力明顯過低之瑕疵，且
    為證明犯罪事實存否所必要，認為以之作為證據應屬適當，
    揆諸前開說明，自均具證據能力。
二、上開犯罪事實，業據被告乙○○坦白認罪（見警卷第1宗第8
    、9頁、警卷第2宗第5、6頁、98年度偵字第 19901號偵查卷
    第10至12頁、98年度偵字第 20488號偵查卷第5、6頁、本院
    卷第15、16頁），核與被害人庚○○○、己○○、丁○○○
    、甲○○、戊○、辛○○、壬○○、丙○○等人指訴被害之
    情節大致相符（見警卷第1宗第10至23頁、警卷第2宗第8至1
    4頁)，並有監視錄影翻拍畫面及現場照片在卷可佐（見警卷
    第1宗第27至31頁、警卷第2宗第18、19頁），足徵被告之自
    白確與犯罪事實相符。是被告如附表所示 8次竊盜之犯罪事
    證已臻明確，其犯行洵堪認定，應依法論罪科刑。
三、核被告如附表各次所為，均係犯刑法第320條第1項之竊盜罪
    。被告先後 8次竊盜犯行，犯意各別，行為獨立可分，應分
    論併罰。被告曾因公共危險、竊盜、詐欺等案件，經本院分
    別判處有期徒刑 3月、3月及4月確定，嗣經減刑後，定應執
    行刑為有期徒刑 5月確定，於96年12月21日易科罰金執行完
    畢，有臺灣高等法院被告前案紀錄表在卷可參，其於徒刑執
    行完畢，5 年以內故意再犯本件均為有期徒刑以上之罪，皆
    為累犯，應各依刑法第47條第 1項之規定加重其刑。被告於
    98年 5月25日13時許、同年月26日16時許，在員警尚未發覺
    其有上開犯行前，即分別主動向員警坦承有各該竊行，自首
    而受裁判，有臺中縣警察局豐原分局頂街派出所刑事陳報單
    、職務報告書在卷可憑（見警卷第1宗第1、6頁、警卷第2宗
    第1、3頁），其自警詢開始，即坦承犯行，顯具真誠悔悟，
    應各依刑法第62條前段規定減輕其刑，並依法先加後減。爰
    審酌被告有多次犯罪前科之素行（參卷附臺灣高等法院被告
    前案紀錄表）、高職畢業之智識程度、經濟貧寒之生活狀況
    （見警卷第1宗第7頁被告警詢筆錄受詢問人資料），犯罪之
    動機、手段、所生危害及坦承犯行之犯後態度等一切情狀，
    分別量處如主文所示之刑，併各諭知易科罰金之折算標準及
    定其應執行之刑。又刑法第41條第2項雖明文同條第1項易科
    罰金之規定，於數罪併罰其應執行之刑未逾 6月者，亦適用
    之，析言之，即所定應執行之刑如已逾有期徒刑 6月者，即
    不得易科罰金。惟98年 6月19日作成之司法院大法官會議釋
    字第662號解釋明白揭示：「中華民國94年 2月2日修正公布
    之現行刑法第41條第 2項，關於數罪併罰，數宣告刑均得易
    科罰金，而定應執行之刑逾6個月者，排除適用同條第1項得
    易科罰金之規定部分，與憲法第23條規定有違，並與本院釋
    字第 366號解釋意旨不符，應自本解釋公布之日起失其效力
    」，故對於數罪併罰，數宣告刑均得易科罰金，而定應執行
    之刑超過有期徒刑 6月之案件，依司法院釋字第366號、第6
    62號等解釋意旨，仍得易科罰金，爰就應執行刑部分併諭知
    易科罰金之折算標準。
四、據上論斷，應依刑事訴訟法第299條第 1項前段，刑法320條
    第1項、第47條第1項、第62條前段、第41條第1項前段、第5
    1條第5款，刑法施行法第1條之1，判決如主文。
本案經檢察官癸○○到庭執行職務。
中    華    民    國    98    年    10    月    23    日
                刑事第四庭    法  官  張恩賜
以上正本證明與原本無異。
如不服本判決應於收受本判決後10日內向本院提出上訴書狀，其
未敘述上訴理由者，並得於提起上訴後10日內向本院補提理由書
狀（均須按他造當事人之人數附繕本）「切勿逕送上級法院」。
                              書記官  黃舜民
中    華    民    國    98    年    10    月    23    日
附錄本案論罪科刑法條
刑法第320條第1項：
意圖為自己或第三人不法之所有，而竊取他人之動產者，為竊盜
罪，處五年以下有期徒刑、拘役或五百元以下罰金。
┌────────────────────────────────────┐
│附表                                                                    │
├──┬────┬────┬────┬──────────┬───────┤
│編號│犯罪時間│犯罪地點│被 害 人│ 行為方式及所得財物 │所犯法條及罪名│
├──┼────┼────┼────┼──────────┼───────┤
│ 1  │98年 3月│台中縣神│庚○○○│乙○○以徒手開啟未上│刑法第320條第1│
│    │中旬某日│岡鄉豐社│        │鎖大門（紗門）之方式│項竊盜罪      │
│    │下午 1時│路18號  │        │，侵入庚○○○住處（│              │
│    │許      │        │        │侵入住宅部分未據告訴│              │
│    │        │        │        │），徒手竊取庚○○○│              │
│    │        │        │        │所有花色皮包 1個〔內│              │
│    │        │        │        │含現金約新臺幣（下同│              │
│    │        │        │        │）3,000元〕。       │              │
├──┼────┼────┼────┼──────────┼───────┤
│ 2  │98年4月2│台中縣大│己○○  │乙○○進入己○○所經│刑法第320條第1│
│    │日上午11│雅鄉港尾│        │營之雜貨店，徒手竊取│項竊盜罪      │
│    │時20分許│路116號 │        │己○○所有之收銀機 1│              │
│    │許      │        │        │台(內有現金約1,300元│              │
│    │        │        │        │）。                │              │
├──┼────┼────┼────┼──────────┼───────┤
│ 3  │98年4月2│台中縣神│丁○○○│乙○○以徒手開啟未上│刑法第320條第1│
│    │2日下午2│岡鄉東州│        │鎖大門（玻璃門）之方│項竊盜罪      │
│    │時許    │路23巷 1│        │式，侵入丁○○○住處│              │
│    │        │弄8號   │        │（侵入住宅部分未據告│              │
│    │        │        │        │訴），徒手竊取林黃麗│              │
│    │        │        │        │足所有存錢筒 3個（內│              │
│    │        │        │        │有現金約1,000元）。 │              │
├──┼────┼────┼────┼──────────┼───────┤
│ 4  │98年4月2│台中縣神│甲○○  │乙○○以徒手開啟未上│刑法第320條第1│
│    │2日下午2│岡鄉大明│        │鎖大門（玻璃門）之方│項竊盜罪      │
│    │時30分許│路90巷 8│        │式，侵入甲○○住處（│              │
│    │        │號      │        │侵入住宅部分未據告訴│              │
│    │        │        │        │），徒手竊取甲○○所│              │
│    │        │        │        │有存錢筒 1個（內有現│              │
│    │        │        │        │金約4,000元）。     │              │
├──┼────┼────┼────┼──────────┼───────┤
│ 5  │98年5月1│台中縣神│戊○    │乙○○以徒手開啟未上│刑法第320條第1│
│    │2日下午2│岡鄉大富│        │鎖大門之方式，侵入徐│項竊盜罪      │
│    │時許    │路156巷6│        │文住處（侵入住宅部分│              │
│    │        │號      │        │未據告訴），徒手竊取│              │
│    │        │        │        │戊○所有褲子 1件及皮│              │
│    │        │        │        │包1個(內有現金約22,0│              │
│    │        │        │        │00元、駕駛執照、行車│              │
│    │        │        │        │執照、金融卡、健保卡│              │
│    │        │        │        │等物）。            │              │
├──┼────┼────┼────┼──────────┼───────┤
│ 6  │98年5月2│台中縣神│辛○○  │乙○○以徒手開啟未上│刑法第320條第1│
│    │1日下午2│岡鄉大漢│        │鎖大門（紗門）之方式│項竊盜罪      │
│    │、3時許 │街113巷8│        │，侵入辛○○住處（侵│              │
│    │        │號      │        │入住宅部分未據告訴）│              │
│    │        │        │        │，徒手竊取辛○○所有│              │
│    │        │        │        │皮包1個（內有現金約5│              │
│    │        │        │        │00元、越南幣40餘萬元│              │
│    │        │        │        │、身分證、健保卡、金│              │
│    │        │        │        │融卡、存款簿等物）。│              │
├──┼────┼────┼────┼──────────┼───────┤
│ 7  │98年5月2│台中縣神│壬○○  │乙○○以徒手開啟未上│刑法第320條第1│
│    │2日下午2│岡鄉大社│        │鎖大門（紗門）之方式│項竊盜罪      │
│    │許      │街111號 │        │，侵入壬○○住處（侵│              │
│    │        │        │        │入住宅部分未據告訴）│              │
│    │        │        │        │，徒手竊取壬○○所有│              │
│    │        │        │        │三星牌行動電話2支(價│              │
│    │        │        │        │值分別為7,000元及3,0│              │
│    │        │        │        │00元）。            │              │
├──┼────┼────┼────┼──────────┼───────┤
│ 8  │98年5月2│台中縣神│丙○○  │乙○○以徒手開啟未上│刑法第320條第1│
│    │3日下午4│岡鄉神洲│        │鎖大門之方式，侵入林│項竊盜罪      │
│    │時30分許│路142號 │        │幸芬住處（侵入住宅部│              │
│    │        │        │        │分未據告訴），徒手竊│              │
│    │        │        │        │取丙○○所有皮包 1個│              │
│    │        │        │        │（內有現金約 100元、│              │
│    │        │        │        │存款簿、印鑑、提款卡│              │
│    │        │        │        │、身分證、駕駛執照、│              │
│    │        │        │        │行車執照、健保卡等物│              │
│    │        │        │        │）。                │              │
└──┴────┴────┴────┴──────────┴───────┘


司法院資訊處製作；財團法人民間司法改革基金會備份。
